【裁判字號】    90,易,647
【裁判日期】    900731
【裁判案由】    毀損
【裁判全文】
臺灣屏東地方法院刑事判決                            九十年度易字第六四七號
    公  訴  人  臺灣屏東地方法院檢察署檢察官
    被      告  甲○○
右列被告因毀損案件，經檢察官提起公訴（九十年度偵字第二六九四號），本院判決
如左：
     主  文
甲○○損壞他人之塑膠管、砂包及檳榔樹，足以生損害於他人，處罰金參仟元，如易
服勞役，以參佰元折算壹日。
     事  實
一、甲○○及乙○○二人所有之檳榔園毗鄰，乙○○為求交通便利，經常越過甲○○
    所有位於屏東縣新埤鄉○○村○○段之檳榔園，甲○○屢勸而依然故我，甲○○
    因而心生不滿，民國九十年四月十日下午五時許，甲○○在上址檳楖園內，撿拾
    檳榔樹枯葉將之置放在位於上址同段六一九之二號乙○○所有之檳楖園鐵絲網上
    ，為乙○○配偶賴月梅發現質問，甲○○更形生氣，乃基於毀損之犯意，以其所
    有之打火機一個，點燃檳榔樹枯葉，致乙○○所有塑膠管約二尺、檳榔樹六顆（
    樹幹燒焦）及砂包等物遭燬損壞，足生損害於乙○○。
二、案經乙○○訴由屏東警察局潮州分局報告臺灣屏東地方法院檢察署檢察官偵查起
    訴。
     理  由
一、訊據被告甲○○坦認有於右揭時地，將檳榔樹枯葉置於告訴人乙○○所有之檳榔
    園鐵絲網上，嗣並持其所有之打火機一個，點燃檳榔樹枯葉，並致告訴人乙○○
    所有如事實欄所有之物品遭燬損壞之事實不諱，然矢口否認有何毀損之犯行，辯
    稱：伊燃燒檳榔園內之垃圾，火勢延燒伊土地上乙○○所有之塑膠管及砂包等物
    物，係乙○○將上開物品置放在伊土地上才遭燬損壞，並非故意。且檳榔樹亦僅
    樹幹燒焦，仍可生長，亦無損壞云云。經查，右揭事實，業據被告於警訊中坦稱
    ：「是因為乙○○常常偷爬過我位於他檳榔園旁邊的籬笆，而我屢勸不聽才一生
    氣，氣憤之下又當他太太的面前與他理論、、、我不服氣之下才點火燃燒的、、
    、。」（參九十年四月十七日警訊筆錄）等語明確，核與告訴人指訴、證人賴月
    梅證述之情節相符，並有現場相片在卷可佐，被告空言辯稱係燃燒檳榔園內垃圾
    而延燒，並非故意云云，並不足信。次查，告訴人所有之六顆檳榔樹樹幹既遭火
    燒焦，則該等樹幹經燒焦部分已然失卻對檳榔樹所應發揮之原有功效，即屬一部
    效用之喪失，是告訴人所有之六顆檳榔樹仍屬受有損壞無疑。而告訴人縱將塑膠
    管及砂包等物置放在被告所有之土地上，被告如欲除去該等侵害，本得依循民事
    途徑救濟，尚不得以此為理由，免除引火損壞上開物品之罪責。綜上，被告所辯
    均不足採，罪證明確，犯行堪以認定。
二、核被告所為，係犯刑法第三百五十四條之毀損罪。爰審酌被告犯罪之動機、目的
    、手段、犯罪所造成之損害尚非重大及犯後態度等一切情狀，量處如主文所示之
    刑，並諭知易服勞役之折算標準，以資儆懲。被告用以點燃檳榔樹枯葉之打火機
    未據扣案，且無證據證明現尚存在，爰不併予宣告沒收。
據上論斷、應依刑事訴訟法第二百九十九條第一項前段、刑法第三百五十四條、第四
十二條第二項、罰金罰鍰提高標準條例第一條前段、第二條，判決如主文。
本案經檢察官蔣忠義到庭執行職務
中      華      民      國      九十      年      七    月    三十一    日
                                      臺灣屏東地方法院刑事第二庭
                                          法  官  林昌義
右正本證明與原本無異。
對於本判決如有不服應於收受送達後十日內向本院提出上訴書狀上訴於台灣高等法院
高雄分院並按他造當事人之人數附具繕本。
                                          書記官  薛慧茹
中      華     民      國      九十      年      七    月    三十一    日
附錄論罪科刑法條
刑法第三百五十四條
毀棄、損壞前二條以外之他人之物或令致不堪用，足以生損害於公眾或他人者，處二
年以下有期徒刑、拘役或五百元以下罰金。


司法院資訊處製作；財團法人民間司法改革基金會備份。
